--- 
author: "Kelpi"
date: "`r Sys.Date()`"
geometry: "paperheight=34.5cm,paperwidth=21.59cm, left=25mm, right=25mm, top=50.8mm, bottom=40mm, asymmetric"
subparagraph: true
output:
  pdf_document:
    toc: false
    includes:
      before_body: "mis_estilos.tex"
      in_header: "preambulo.tex"
fontsize: 12pt
---

```{r setup, include=FALSE}
knitr::opts_chunk$set(echo = TRUE, eval=FALSE)

```


En este documento se muestra cómo incluir formatos de manera local por medio de "ambientes" de latex. Esta forma de dar formato tiene dos ventajas.

1. Limpieza y reproducibilidad de código. El formato se define en un archivo aparte, y se invoca con la opción `before_body`.
2. Flexibilidad. Mientras que rmd proporciona opciones para dar algunos cambios en formato básicos, modificar directamente en lenguaje de tex nos abre las posibilidades de cambio.

Empezamos por un ejemplo sencillo.

\begin{boxed_mia}
Texto en recuadro
\end{boxed_mia}



Primero, en el archivo `before_body.tex` se definió el ambiente `boxed_mia`:

```{r}
\newenvironment{boxed_mia} % se define un nuevo ambiente
{ % los comandos del nuevo ambiente van entre corchetes
  % es buena práctica alinear el código dentro de corchetes con un 'tabulate'
  
	\bfseries \begin{center} % negritas y texto centrado
    \begin{tabular}{|p{0.9\textwidth}|} % lineas verticales
    \hline\\ % linea horizontal superior
  
  % en las siguientes dos lineas se indica que ahi va a ir el contenido
    }
    { 
    \\\\\hline % linea inferior
    \end{tabular} 
    \end{center}
}
```

Así, lo único que se debe hacer cada que deseemos poner texto en un recuadro, es:

```{r}
\begin{boxed_mia}
Texto en recuadro
\end{boxed_mia}

```

Esto también sirve para predefinir formatos para párrafos.

```{r}
% texto fuente tamaño 10, mas margen, y cursivas	
\newenvironment{enunciado}
{
	\itshape
	\leftskip=1cm \rightskip=1cm
	\begingroup
	\fontsize{10}{10}\selectfont
	}
	{
	\endgroup
	\leftskip=0cm\rightskip=0cm
}
```

Convocamos el ambiente:

```{r}
\begin{enunciado}
A. El vencimiento anticipado por falta de cumplimiento de los demandados del CONVENIO MODIFICATORIO DEL CONTRATO DE APERTURA DE CREDITO CON GARANTIA HIPOTECARIA de fecha 22 de abril de 1996, CON NUMERO DE ESCRITURA 65,325, pasada ante la fe del NOTARIO PUBLICO NUMERO NOVENTA Y DOS DEL DISTRITO FEDERAL LICENCIADO JOSE VISOSO DEL VALLE, contenido en el ANEXO 2 del escrito inicial de demanda.
\end{enunciado}
```

Resultado:

\begin{enunciado}
A. El vencimiento anticipado por falta de cumplimiento de los demandados del CONVENIO MODIFICATORIO DEL CONTRATO DE APERTURA DE CREDITO CON GARANTIA HIPOTECARIA de fecha 22 de abril de 1996, CON NUMERO DE ESCRITURA 65,325, pasada ante la fe del NOTARIO PUBLICO NUMERO NOVENTA Y DOS DEL DISTRITO FEDERAL LICENCIADO JOSE VISOSO DEL VALLE, contenido en el ANEXO 2 del escrito inicial de demanda.
\end{enunciado}

o el título de una demanda

```{r}
\newenvironment{demanda}
{
	\begin{flushright}
	\begin{minipage}{.5\linewidth}\bfseries
	}
	{
	\end{minipage}
	\end{flushright}
}
```

\begin{demanda}
BANCO NACIONAL DE MÉXICO SOCIEDAD ANÓNIMA, INTEGRANTE DEL GRUPO FINANCIERO BANAMEX
\begin{center}
VS
\end{center}
LETICIA PANAMEÑO QUIROZ

Asunto: Contestación Juicio Especial Hipotecario

Expediente:708/2018

Secretaría “B”
\end{demanda}



Referencias útiles:

https://es.overleaf.com/learn/latex/Environments
