---
mainfont: Century Schoolbook
output:
  pdf_document:
    latex_engine: xelatex
geometry: paperheight=34.5cm,paperwidth=21.59cm, left=25mm, right=25mm, top=50.8mm, bottom=40mm, asymmetric
fontsize: 12pt
header-includes :
 \usepackage{blindtext}
 \linespread{1.15}
 \vspace{1cm}
 \usepackage[spanish]{babel}
---

EN LA CIUDAD DE **SOLEDAD DE GRACIANO SÁNCHEZ**, EN EL ESTADO DE **SAN LUIS POTOSÍ**, SIENDO LAS 10:00 HORAS DEL DIA 22 DE JULIO DEL DOS MIL VEINTIUNO, SE REUNIERON EN EL DOMICILIO SOCIAL DE **“MANGUERAS METÁLICAS SAN LUIS” S.A. DE C.V.**, CON **R.F.C. MMS-110201-M26 Y FOLIO MERCANTIL 2795-1**, CON EL FIN DE CELEBRAR UNA ASAMBLEA TOTALITARIA DE ACCIONISTAS EN TÉRMINOS DEL ARTÍCULO 178 DE LA LEY GENERAL DE SOCIEDADES MERCANTILES, SEGÚN CONSTA CON LA FIRMA DE LOS PRESENTES

POR DESIGNACIÓN DE LOS PRESENTES, PRESIDIÓ LA ASAMBLEA LA SEÑORA **MARÍA MAGDALENA ARANDA VERÁSTEGUI**, QUIEN ES EL ADMINISTRADOR ÚNICO DE LA SOCIEDAD, ACTUANDO COMO SECRETARIO POR DESIGNACIÓN UNANIME DE LOS PRESENTES EL SEÑOR **JUAN GERARDO MARTÍNEZ MÁRQUEZ**

EL PRESIDENTE DESIGNO COMO ESCRUTADOR AL SEÑOR LICENCIADO  **EDUARDO LARA VERA**, QUIEN ACEPTÓ EL CARGO PROCEDIENDO A REALIZAR EL ESCRUTINIO CORRESPONDIENTE, RINDIENDO A CONTINUACIÓN EL INFORME RESPECTIVO, EMITIENDO LA SIGUIENTE LISTA DE ASISTENCIA: 

```{r, echo=FALSE}

ACCIONISTAS<-c("MARÍA MAGDALENA ARANDA VERÁSTEGUI","RODRIGO CASTILLA ARANDA","TOTAL")
ACCIONES<-c("45","5","50")
VALOR<-c("$45,000.00","$5,000","$50,000.00")


DATA<-data.frame(ACCIONISTAS,ACCIONES,VALOR)
library(kableExtra)
kable(DATA, booktabs=T,  col.names =c("ACCIONISTAS","ACCIONES","VALOR"), caption= "LISTA DE ASISTENCIA")%>%

  kable_styling(latex_options = "HOLD_position")%>%   kable_styling(full_width = TRUE)

```

EN VIRTUD DE QUE DEL ESCRUTINIO SE DESPRENDE QUE SE ENCONTRABAN PRESENTES EL TOTAL DE LAS ACCIONES QUE INTEGRAN EL CAPITAL SOCIAL DE **“MANGUERAS METÁLICAS SAN LUIS” S.A. DE C.V.**, LA PRESIDENTE CON FUNDAMENTO EN EL ARTICULO 188 DE LA LEY GENERAL DE SOCIEDADES MERCANTILES, DECLARO LEGALMENTE INSTALADA LA ASAMBLEA Y POR VALIDAS TODAS LAS RESOLUCIONES QUE EN ELLA SE TOMEN POR ENCONTRARSE REPRESENTADO EL TOTAL DEL CAPITAL SOCIAL.

ACTO CONTINUO, EL SECRETARIO DIO LECTURA AL SIGUIENTE ORDEN DEL DIA, CONFORME AL CUAL FUERON CITADOS LOS SEÑORES ACCIONISTAS. 

```{r, echo=FALSE}

NUMERO<-c("I")
ACTO<-c("REVOCACIÓN DE PODÉRES")


DATA<-data.frame(NUMERO,ACTO)
library(kableExtra)
kable(DATA, booktabs=T,  col.names =c("NÚMERO","ACTO"), caption= "ORDEN DEL DÍA")%>%

  kable_styling(latex_options = "HOLD_position")%>%   kable_styling(full_width = TRUE)

```


APROBADO QUE FUE EL ORDEN DEL DIA PREINSERTO, SE DESAHOGO EN LOS SIGUIENTES TÉRMINOS: 

**I.-** En desahogo del primer punto del orden del día, el presidente de la asamblea, manifiesta de que en virtud de que el señor **LUIS ARANDA VERÁSTEGUI** dejará de fungir como **REPRESENTANTE LEGAL, PATRONAL Y APODERADO JURÍDICO GENERAL DE LA SOCIEDAD** por lo que es necesario revocar los poderes y facultades de los cuales gozaba y que le fueron otorgados mediante escritura número 64,186, de fecha 8 de febrero de 2019, otorgada ante la fe del señor licenciado RAMÍRO OCHOA SIERRA, titular de la Notaria 7 de la Ciudad de Rioverde en el estado de San Luis Potosí, lo que pone a consideración de la asamblea para que se tomen los acuerdos respectivos.

La Asamblea tras una amplia deliberación, por unanimidad de votos tomó la siguiente:
				
\begin{center}\bfseries
R E S O L U C I Ó N
\end{center}

**UNICA.-** Se Revocan los poderes y facultades de los cuales gozaba el señor **LUIS ARANDA VERÁSTEGUI** y que le fueron  conferidos mediante escritura número 64,186, de fecha 8 de febrero de 2019, otorgada ante la fe del señor licenciado RAMÍRO OCHOA SIERRA, titular de la Notaria 7 de la Ciudad de Rioverde en el estado de San Luis Potosí.

SIN MAS PUNTOS A TRATAR, SE DA POR CONCLUIDA LA REUNIÓN SIENDO A LAS DOCE HORAS DEL DIA DE SU FECHA, FIRMANDO PARA CONSTANCIA TODOS LOS QUE EN ELLA INTERVINIERON.

```{r, echo=FALSE}

CARGO<-c("PRESIDENTE","ACCIONISTA","SECRETARIO","ESCRUTADOR")
NOMBRE<-c("MARÍA MAGDALENA ARANDA VERÁSTEGUI","RODRIGO CASTILLA ARANDA","JUAN GERARDO MARTÍNEZ MÁRQUEZ","LIC. EDUARDO LARA VERA" )
FIRMA<-c("","","","")


DATA<-data.frame(CARGO,NOMBRE,FIRMA)
library(kableExtra)
kable(DATA, booktabs=T,  col.names =c("CARGO","NOMBRE","FIRMA"), caption= "FIRMAS")%>%

  kable_styling(latex_options = "HOLD_position")%>%   kable_styling(full_width = TRUE)

```
	      

